臺灣宜蘭地方法院刑事判決　　　　　　　 94年度訴字第361號
　　公　訴　人　臺灣宜蘭地方法院檢察署檢察官
　　被　　　告　甲○○
　　　　　　　　　　　　（現於臺灣宜蘭監獄執行中）
上列被告因毒品危害防制條例案件，經檢察官提起公訴（94年度
毒偵字第839 號），及併案審理（94年度核退毒偵字第20號、94
年度偵字第3141號），被告就被訴事實為有罪之陳述，本院合議
庭裁定由受命法官獨任逕以簡式審判程序判決如下：
    主  文
甲○○連續施用第一級毒品，累犯，處有期徒刑捌月。扣案之第
一級毒品海洛因參包（合計淨重參拾玖點壹玖公克，空包裝重壹
點玖玖公克）沒收銷燬之、注射針筒壹支沒收。
    事  實
一、甲○○前因施用毒品案件，經觀察、勒戒後，認有繼續施用
    毒品之傾向，續執行強制戒治期滿後，由本院於民國88年12
    月7日，以87年度易字第286號為免刑判決確定，復因施用毒
    品案件，經本院於92年11月28日，以92年度宜簡字第287 號
    判處有期徒刑6 月確定，並於93年12月14日執行完畢，仍不
    知警惕，又基於同時施用第一級毒品海洛因（以下稱海洛因
    ）之概括犯意，自94年2 月間某日起，至94年7月2日下午止
    ，先後在宜蘭縣壯圍鄉○○路10號其住處及花蓮縣花蓮市其
    不詳友人住處，以將海洛因置入針筒注射之方式，連續施用
    海洛因多次；復承接同上施用海洛因之概括犯意及同時施用
    第二級毒品安非他命（以下稱安非他命）之犯意，於94年 7
    月2 日下午，在上揭其不詳友人住處，以將海洛因及安非他
    命摻混放入玻璃球吸食器同時施用之方式，同時施用海洛因
    及安非他命一次。嗣於94年7月3日凌晨零時五十分許，為警
    在其上揭宜蘭縣壯圍鄉○○路10號住處查獲，並扣得海洛因
    3包（合計淨重39.19公克，空包裝重1.99公克）及其所有供
    施用使用之注射針筒1支。
二、案經宜蘭縣警察局羅東分局報告台灣宜蘭地方法院檢察署檢
    察官偵查起訴，及併案審理。
    理  由
一、上揭事實，業據被告於檢察官偵查及本院準備程序、審理時
    供承不諱，並有被告尿液有安非他命類及海洛因陽性反應之
    慈濟大學濫用藥物檢驗中心檢驗總表1 紙在卷可稽，又被告
    前因施用毒品案件，經觀察、勒戒後，認有繼續施用毒品之
    傾向，續執行強制戒治期滿後，由本院於88年12月7 日，以
    87 年度易字第286號為免刑判決確定，復因施用毒品案件，
    經本院於92年11月28日，以92年度宜簡字第287 號判處有期
    徒刑6月確定等情，有臺灣高等法院被告全國前案紀錄表。
    本件事證明確，被告犯行堪以認定。
二、核被告施用海洛因及安非他命之行為，分別係犯毒品危害防
    制條例第十條第一項、第二項之施用第一級毒品罪及施用第
    二級毒品罪。又被告施用海洛因、安非他命前後非法持有海
    洛因、安非他命之低度行為，應分別為施用海洛因、安非他
    命之高度行為所吸收，均不另論罪。被告先後多次施用第一
    級毒品海洛因、第二級毒品安非他命之犯行，均時間緊接，
    罪名及犯罪構成要件相同，顯均係基於概括犯意為之，均應
    依連續犯之規定論以一罪，並均加重其刑。又被告以一施用
    行為，同時施用第一級毒品海洛因及第二級毒品安非他命，
    而觸犯構成要件不相同之二罪名，為想像競合犯，應從一重
    之連續施用第一級毒品罪處斷，公訴人認係數罪併罰，尚有
    未洽。移送併辦（94年度核退毒偵字第20號、94年度偵字第
    3141號）之事實與起訴事實，為同一事實，本院自得併予審
    究之。又被告前有事實欄所指之犯罪科刑及執行情形，有臺
    灣高等法院被告全國前案紀錄表在卷可查，其於有期徒刑執
    行完畢五年內，再犯有期徒刑以上之本罪，為累犯，應依法
    加重其刑，並依法遞加重之。爰審酌被告犯罪之動機、目的
    、手段，及犯罪後態度等一切情狀，量處如主文所示之刑。
    扣案之白粉3包均含第一級毒品海洛因成分（合計淨重39.19
    公克，空包裝重1.99公克），有法務部調查局94年9 月23日
    調科壹字第300001326 號鑑定通知書一紙附卷足憑，應依毒
    品危害防制條例第十八條第一項前段之規定諭知沒收銷燬之
    。扣案之注射針筒 1支，係被告所有供施用毒品所用之物，
    業據被告供承在卷，應依刑法第三十八條第一項第二款之規
    定均諭知沒收之。至扣案之其他注射針筒 9支，被告否認為
    其所有，復無積極證據足資認定為被告所有，爰不諭知沒收
    ，併予敘明。
據上論斷，應依刑事訴訟法第二百九十九條第一項前段、第二百
七十三條之一第一項，毒品危害防制條例第十條第一項、第二項
、第十八條第一項前段，刑法第十一條前段、第五十六條、第五
十五條前段、第四十七條、第三十八條第一項第二款，判決如主
文。
本案經檢察官賴慶祥到庭執行職務。
中　　華　　民　　國　　94　　年　　11 　月　　30　　日
                  臺灣宜蘭地方法院刑事第三庭
                      法　官  林  楨  森
以上正本證明與原本無異。
如不服本判決應收受本判決後10日內向本院提出上訴書狀，其未
敘述上訴理由者，並得於提起上訴後10日內向本院補提理由書狀
 (均須按他造當事人之人數附繕本)「切勿逕送上級法院」。
                      書記官  謝  佩  欣
中　　華　　民　　國　　94　　年　　12　　月　　1 　　日
附錄本案論罪科刑法條全文：
毒品危害防制條例第十條：
施用第一級毒品者，處六月以上五年以下有期徒刑。
施用第二級毒品者，處三年以下有期徒刑。
